臺灣新竹地方法院刑事裁定
110年度撤緩字第142號
聲  請  人  臺灣新竹地方檢察署檢察官
受  刑  人  陳來堯


上列聲請人因受刑人犯公共危險案件（本院109 年度竹北交簡字
第298 號），聲請撤銷緩刑之宣告（110 年度執聲字第1054號）
，本院裁定如下：
    主  文
本院一○九年度竹北交簡字第二九八號刑事簡易判決對陳來堯所
為緩刑貳年之宣告撤銷。
    理  由
一、聲請意旨略以：上列受刑人即陳來堯因有撤銷緩刑宣告之原
　　因，茲敘述理由如下：查受刑人因犯不能安全駕駛致交通危
　　險罪案件，經臺灣新竹地方法院於民國109 年8 月13日以10
　　9 年度竹北交簡字第298 號判處有期徒刑3 月，宣告緩刑2
　　年，並應於檢察官指定之期間，向公庫支付新臺幣（下同）
　　7 萬元，於109 年9 月23日確定。本件業於109 年11月18日
　　發函通知受刑人之住所地址，應於判決確定日起1 年內（即
　　110 年9 月22日前）向公庫繳入7 萬元，迄今仍未依期限繳
　　納。經本署於（①110 年11月18日、②110 年11月30日）傳
　　喚到案未到，復於（①110 年10月18日、②110 年11月30日
　　）多次以公務電話連繫無著，並指派新竹縣政府警察局新湖
　　分局查訪亦未遇獲受刑人，有傳票回證、新湖分局查訪報告
　　及本署公務電話紀錄可稽。經查，宣告緩刑之意旨乃在給予
　　受刑人惕勵自新之機會，故暫不執行所宣告之法定徒刑。受
　　刑人於受緩刑之宣告後，對於獲得緩刑寬典尚應承擔之義務
　　，應盡力履行。惟本案經過此等非短之時間，顯已有相當時
　　間可供設法籌款，其仍漠視本署多次通知及傳喚，無故不履
　　行，致本案執行未果，受刑人之舉實未知悔悟亦無意願履行
　　上開判決所定之緩刑條件。本件受刑人既甘服本案裁判於前
　　，卻未恪遵判決意旨履行負擔於後，顯已違反前開規定之情
　　節重大，足認對受刑人宣告緩刑，難收預期之效果，因而有
　　執行刑罰之必要。核該受刑人已合於刑法第75條之1 第1 項
　　第4 款所定撤銷緩刑宣告之原因，爰依刑事訴訟法第476 條
　　規定聲請撤銷等語。
二、按受緩刑之宣告而有下列情形之一，足認原宣告之緩刑難收
　　其預期效果，而有執行刑罰之必要者，得撤銷其宣告：一、
　　緩刑前因故意犯他罪，而在緩刑期內受六月以下有期徒刑、
　　拘役或罰金之宣告確定者。二、緩刑期內因故意犯他罪，而
　　在緩刑期內受六月以下有期徒刑、拘役或罰金之宣告確定者
　　。三、緩刑期內因過失更犯罪，而在緩刑期內受有期徒刑之
　　宣告確定者。四、違反第七十四條第二項第一款至第八款所
　　定負擔情節重大者，刑法第75條之1 第1 項定有明文。考其
　　立法意旨略以：關於緩刑之撤銷，現行法第75條第1 項固已
　　設有2 款應撤銷之原因；至得撤銷緩刑之原因，則僅於保安
　　處分章內第93條第3 項與撤銷假釋合併加以規定，體例上不
　　相連貫，實用上亦欠彈性，爰參酌德國及奧地利現行立法例
　　增訂得撤銷緩刑之原因，其中現行關於緩刑前或緩刑期間故
　　意犯他罪，而在緩刑期內受得易科罰金之有期徒刑之宣告者
　　，列為應撤銷緩刑之事由，因認過於嚴苛，而排除第75條應
　　撤銷緩刑之事由，移列至得撤銷緩刑事由，俾使法官依被告
　　再犯情節，而裁量是否撤銷先前緩刑之宣告。其次，如有前
　　開事由，但判決宣告拘役、罰金時，可見行為人仍未見悔悟
　　，有列為得撤銷緩刑之事由，以資彈性適用，爰於第1 項第
　　1 款、第2 款增訂之。且本條採用裁量撤銷主義，賦予法院
　　撤銷與否之權限，特於第1 項規定實質要件為「足認原宣告
　　之緩刑難收其預期效果，而有執行刑罰之必要」，供作審認
　　之標準。亦即於「得」撤銷緩刑之情形，法官應依職權本於
　　合目的性之裁量，妥適審酌被告所犯前後數罪間，關於法益
　　侵害之性質、再犯之原因、違反法規範之情節是否重大、被
　　告主觀犯意所顯現之惡性及其反社會性等情，是否已使前案
　　原為促使惡性輕微之被告或偶發犯、初犯改過自新而宣告之
　　緩刑，已難收其預期之效果，而確有執行刑罰之必要，此與
　　刑法第75條第1 項所定二款要件有一具備，即毋庸再行審酌
　　其他情狀，應逕予撤銷緩刑之情形不同，先予敘明。
三、經查：受刑人陳來堯因犯不能安全駕駛致交通危險罪案件，
　　經本院於109 年8 月13日以109 年度竹北交簡字第298 號刑
　　事簡易判決判處有期徒刑3 月，緩刑2 年，並應於檢察官指
　　定之期間內向公庫支付7 萬元，於109 年9 月23日確定（緩
　　刑期間為109 年9 月23日至111 年9 月22日）。上開案件判
　　決確定後，臺灣新竹地方檢察署於109 年11月18日以竹檢永
　　執憲109 執緩461 字第1099041609號函通知受刑人應於110
　　年9 月22日前向公庫支付7 萬元，受刑人若未支付，依刑法
　　第75條之1 規定，檢察官得聲請法院撤銷緩刑之宣告，然受
　　刑人屆期後並未履行前開緩刑條件；經臺灣新竹地方檢察署
　　書記官於110 年10月18日以電話聯絡受刑人未果；又經臺灣
　　新竹地方檢察署於110 年10月19日以竹檢永執憲109執緩461
　　字第1109036557號函請新竹縣政府警察局新湖分局協助查訪
　　受刑人並通知受刑人（或家人轉知）應於3 日內或最遲於11
　　0 年11月8 日前至該署繳清上開7 萬元，逾期未到，將依法
　　聲請法院撤銷其緩刑之宣告；嗣經新竹縣政府警察局新湖分
　　局警員分別於110 年10月27日及110 年10月28日至受刑人戶
　　籍地址即新竹縣○○鄉○○村00鄰○○路000 號查訪，經查
　　訪情形回報該址現為理髮店，受刑人及渠家屬皆未居於該址
　　，另側訪鄰居表示渠等業搬離已久，亦不知去向，故無法通
　　知；又經臺灣新竹地方檢察署發傳票通知受刑人應於110 年
　　11月30日前向公庫支付7 萬元，該署書記官亦於同日以電話
　　聯絡受刑人無著等情，有臺灣新竹地方檢察署檢察官附條件
　　緩刑案件通知書2 份、臺灣新竹地方檢察署109 年11月18日
　　竹檢永執憲109 執緩461 字第1099041609號函暨送達證書1
　　份、110 年10月19日竹檢永執憲109 執緩461 字第11090365
　　57號函1 份、新竹縣政府警察局新湖分局110 年11月18日竹
　　縣湖警偵字第1100903973號函1 份、查訪記錄報告書1 份、
　　執行傳票送達證書2 份暨公務電話紀錄表2 份等在卷足參，
　　並經本院調取臺灣新竹地方檢察署109 年度執緩字第461 號
　　執行卷宗查閱無訛。受刑人前於上開公共危險案件審理中，
    本院斟酌其前未曾故意犯罪受有期徒刑以上刑之宣告，考量
　　其一時失慮致罹刑典，方諭知緩刑。又慮及受刑人所為既有
　　違法律誡命，仍有對之科予一定負擔之必要，遂於斟酌受刑
　　人之所有狀況後，依刑法第74條第2 項第4 款之規定，命其
　　應於檢察官指定之期間內向公庫支付7 萬元，足見上開向公
　　庫支付7 萬元之金額為法院對於受刑人宣告緩刑之重要參考
　　，詎受刑人竟未依約按時履行緩刑條件，且經通知仍未履行
　　，難認受刑人有履行上揭緩刑所定負擔之意，違反之情節實
　　屬重大。從而認對受刑人宣告緩刑，難收預期效果，因而有
　　執行刑罰之必要，因認與刑法第75條之1 第1 項第4 款所定
　　違反同法第74條第2 項第4 款規定得聲請撤銷緩刑宣告之要
　　件相符，是以聲請人聲請撤銷受刑人緩刑之宣告，核無不合
　　，應予准許。
四、爰依刑事訴訟法第476 條，裁定如主文。
中　　華　　民　　國　　110 　年　　12　　月　　30　　日
                  刑事第一庭    法　官　楊惠芬
以上正本證明與原本無異。
如不服本裁定，應於裁定送達後5日內向本院提出抗告狀。
中　　華　　民　　國　　110 　年　　1 　　月　　4 　　日
              　　　　　　　　　書記官  李艷蓉